臺灣新竹地方法院行政訴訟判決　
111年度交字第169號
原      告  劉鎮鍠
被      告  桃園市政府交通事件裁決處
                    設桃園市○○區○○路00號7~8樓 
代  表  人  張丞邦  住同上
訴訟代理人  黃一鳴律師
上列當事人間交通裁決事件，原告不服被告民國111年5月25日桃
交裁罰字第58-000000000號裁決，提起行政訴訟，本院判決如下
：
    主  文
原告之訴駁回。
訴訟費用新臺幣參佰元由原告負擔。
    事實及理由
一、程序事項：
　　本件因屬不服被告所為道路交通管理處罰條例（下稱道交條
    例）第8條之裁決而提起撤銷訴訟，依行政訴訟法第237條之
    7規定，不經言詞辯論，逕行裁判，合先敘明。
二、爭訟概要：
　　原告駕駛車號0000-00號自用小客車，於110年3月14日10時5
    0分許，在新竹市東區學府路，因有「在設有禁止臨時停車
    標線處所臨時停車」之違規行為，為民眾於當日提供行車紀
    錄器影像檢舉，經新竹縣政府警察局第二分局（下稱舉發機
    關）員警查證後，於110年4月13日依違反道路交通管理處罰
    條例第55條第1項第3款製開竹縣警交字第E00000000號違規
    單，逕行舉發「在設有禁止臨時停車標線處所臨時停車」。
    原告不服，於111年5月4日向被告提出申訴，經被告機關查
    證後於111年5月25日以桃交裁罰字第58-000000000號裁決，
    裁處原告罰鍰新臺幣300元整，原告不服，提起本件行政訴
    訟。　
三、原告主張略以：依舉發之兩張照片，車子距離約25公尺，以
    行駛時速30KM，換算是停了3秒鐘，再依照片可以得知，本
    人刻意打雙黃燈，好讓用路人知情，而且是假日，車子還特
    別少(新竹培英國中)；只是暫停，接電話及回訊息，母親總
    是提醒，開車時，若需用電話，要看訊息，就暫停路邊，比
    較安全，況且汽車駕駛人行車時使用3C產品，不但違反交通
    規則，更是危險，所以，我選擇暫停路邊，對我，對其他用
    路人都好，另外，依據違反道路交通管理事件統一裁罰基準
    及處理細則第12條第1項第15款規定：「因客觀具體事實，
    致違反本條例規定係出於不得已之行為」以不舉發為適當。
    」基於以上說明，被告所為的裁決不符合比例原則及違法等
    語。並聲明：原處分撤銷，訴訟費用由被告負擔。
四、被告答辯略以：本案經舉發機關111年7月28日竹市警二分五
    字第1110021990號函略以：「…本件經查證，該駕駛人於違
    規單所載時、地，駕駛0000-00號自小客車，在禁止臨時停
    車標線處所臨時停車(紅線臨停)，案經承辦員警檢視民眾檢
    舉之影片，依違規事實舉發無訛…」；此外，經被告檢視採
    證影像，本件原告違規屬實。並聲明：原告之訴駁回，訴訟
    費用由原告負擔。
五、本院之判斷：　　
㈠、按「本條例用詞，定義如下：一、道路：指公路、街道、巷
    衖、廣場、騎樓、走廊或其他供公眾通行之地方。二、車道
    ：指以劃分島、護欄或標線劃定道路之部分，及其他供車輛
    行駛之道路。…十、臨時停車：指車輛因上、下人、客，裝
    卸物品，其停止時間未滿三分鐘，保持立即行駛之狀態。十
    一、停車：指車輛停放於道路兩側或停車場所，而不立即行
    駛。」、「汽車駕駛人，臨時停車有下列情形之一者，處新
    臺幣三百元以上六百元以下罰鍰：三、在設有禁止臨時停車
    標誌、標線處所臨時停車。」道路交通管理處罰條例第3條
    、第55條第1項第3款分別定有明文。又按，「汽車臨時停車
    時，應依下列規定：三、設有禁止臨時停車標誌、標線處所
    不得臨時停車。」、「標線依其型態原則上分類如下：一、
    線條以實線或虛線標繪於路面或緣石上，用以管制交通者，
    原則上區分如下：……（五）紅實線設於路側，用以禁止臨時
    停車。」、「禁止臨時停車線，用以指示禁止臨時停車路段
    ，以劃設於道路緣石正面或頂面為原則，無緣石之道路得標
    繪於路面上，距路面邊緣以三○公分為度。本標線為紅色實
    線，線寬除設於緣石，正面者以緣石高度為準外，其餘皆為
    一○公分。本標線得加繪紅色「禁止臨時停車」標字，三○公
    分正方，每字間隔三○公分，沿本標線每隔二○公尺至五○公
    尺橫寫一組。本標線禁止時間為全日廿四小時，如有縮短之
    必要時，應以標誌及附牌標示之。」道路交通安全規則(下
    稱道安規則)第111條第1項第3款、第149條、第169條規定分
    別定有明文。簡言之，在設有禁止臨時停車標誌、標線處所
    不得停車及臨時停車。
㈡、經查，原告所有之系爭車輛於事實概要欄所示之違規時間，
    停放在上開地點等情，除舉發機關111年7月28日竹市警二分
    五字第1110021990號函文詳述明確外（見本院卷第47頁），
    復觀諸本院卷所附之採證照片所示，可知原告所有系爭車輛
    之停放位置確係在禁止臨時停車之紅色標線，再參酌原告亦
    不爭執其所有之系爭車輛於舉發當時確實停在該處，準此，
    足認原告有將系爭車輛停放在禁止臨時停車之紅色標線乙事
    ，堪信為真。
㈢、原告雖稱其當時只是暫停3秒鐘，接電話及回訊息云云，然由
    原告主張亦可證，原告確實停等於上開禁止臨時停車之地點
    ，而前述條文規定，紅線處禁止臨時停車只須車輛不行駛而
    停放在道路兩側停車處所而不立即行駛即符合，並無停車時
    間應若干方符合之要件限制，臨時停車本身即可資構成『停
    車』，僅係因道路交通管理處罰條例針對臨時停車之違規有
    較輕之裁罰特別規定，若得適用較輕之『臨時停車』特別規定
    時，即不再適用較重之關於違規停車規定。」（臺北高等行
    政法院110年度交上字第201號裁定參照）。此外，縱然原告
    所述屬實，原告應得選擇合法處所，而非恣意違規臨時停車
    ，而若一時無法立即尋得，亦可在合法處所回撥電話，然原
    告竟捨此不為，故亦難以其所稱而執為免罰之依據。且劃設
    紅線之處既規定禁止臨時停車便有其道路管理及安全之必要
    性，故不論原告停等之目的為何在所非問，原告上開主張均
    無足採。綜上，原告駕駛系爭車輛，於上開時、地，確有「
    在禁止臨時停車處所臨時停車」之違規行為，要可認定。被
    告以原處分予以裁處，洵屬有據。
六、綜上所述，原告於上開時、地，確有「在設有禁止臨時停車
    標線處所臨時停車」之違規行為，則被告以原處分予以裁處
    ，於法核屬有據。原告訴請撤銷原處分，為無理由，應予駁
    回。
七、本案判決基礎已臻明確，兩造其餘攻擊防禦方法及訴訟資料
    ，經本院審核後，認與判決結果不生影響，且無調查之必要
    ，爰不一一論述及調查，併此敘明。　　
八、本件第一審訴訟費用計為300元，應由原告負擔，爰確定第
    一審訴訟費用額如主文第2 項所示。　
中　　華　　民　　國　　111 　年　　9 　　月　　30　　日
　　　　　　　　　行政訴訟庭　法　官　李毓華
上為正本係照原本作成。　
如不服本判決，應於判決送達後20日內，向本院提出上訴狀並表
明上訴理由（原判決所違背之法令及其具體內容或依訴訟資料可
認為原判決有違背法令之具體事實），其未載明上訴理由者，應
於提出上訴後2 日內向本院補提理由書（上訴狀及上訴理由書均
須按他造人數附繕本，如未按期補提上訴理由書，則逕予駁回上
訴），並應繳納上訴裁判費新臺幣750元。
中　　華　　民　　國　　111 　年　　10　　月　　4 　　日
                              書記官  劉文倩